【裁判字號】    98,易,2668
【裁判日期】    980902
【裁判案由】    竊盜等
【裁判全文】
臺灣臺中地方法院刑事判決              98年度易字第2668號
公  訴  人  臺灣臺中地方法院檢察署檢察官
被      告  甲  ○
上列被告因竊盜等案件，經檢察官提起公訴（98年度偵緝字第
1458號），本院判決如下：
    主    文
甲○犯毀損他人物品罪，處有期徒刑貳月，如易科罰金，以新臺
幣壹仟元折算壹日；又犯竊盜罪，處有期徒刑肆月，如易科罰金
，以新臺幣壹仟元折算壹日；又犯竊盜罪，處有期徒刑月，如
易科罰金，以新臺幣壹仟元折算壹日。應執行有期徒刑柒月，如
易科罰金，以新臺幣壹仟元折算壹日。
    犯罪事實
一、甲○於民國97年10月30日凌晨0時50分至同日下午13時50分
    間之某時許，在臺中縣太平市○○路與育賢路口，持不詳器
    物（無證據證明可供兇器使用），打破乙○○所有之車牌號
    碼H5－3430號自小客車之右側前方車窗玻璃，足以生損害於
    乙○○，並意圖為自己不法之所有，進入該車內徒手竊取乙
    ○○所有之飛利浦牌音響主機乙組（價值約新臺幣〈下同〉
    3000元）、汽車行照1張、娃娃及零錢（價值約500元）等財
    物得手。另又於97年11月1日凌晨0時30分至同日上午7時40
    分間之某時許，在臺中縣太平市○○路1456號前，持不詳器
    物（無證據證明可供兇器使用），打破丙○○所有車牌號碼
    2063－SH號自小客車之右側前方車窗玻璃（毀損部分未據告
    訴），並意圖為自己不法之所有，進入該車內徒手竊取丙○
    ○所有放置車內之現金約300元得手。嗣經乙○○、丙○○
    發現遭竊後報警處理，警方在上開自小客車上分別採集到甲
    ○之指紋而查悉上情。
二、案經乙○○訴由臺中縣警察局太平分局報請臺灣臺中地方法
    院檢察署檢察官偵查起訴。
    理    由
一、查被告甲○（以下簡稱為被告）對於本判決所引用之各項證
    據方法之證據能力，於本院均未表示意見，且於法院調查證
    據時，知有刑事訴訟法第159條第1項不得為證據之情形，亦
    未於言詞辯論終結前聲明異議，茲審酌該等言詞陳述及書面
    陳述作成時之情況，認並無不宜作為證據之情事，依刑事訴
    訟法第159條之5之規定，自得作為證據，合先敘明。
二、本件被告於偵、審之初雖否認有上開犯行，辯稱：伊沒有打
    破乙○○、丙○○之車窗玻璃，不知道為何在乙○○車窗玻
    璃採集到伊的指紋，伊住在光興路，有一陣子受傷，會在晚
    上逛，伊看到丙○○的車窗破了，伊就探頭去摸一下，沒有
    拿東西云云。惟查，上揭犯罪事實，業據被告於審理程序最
    後陳述時坦承不諱，核與證人即被害人乙○○、丙○○證述
    遭竊情節相符，且警方分別在上開遭竊自小客車上所採集到
    之指紋經送鑑驗比對結果，在告訴人乙○○遭打破之車窗玻
    璃外採集到指紋1枚與被告之左拇指指紋相符，另在被害人
    丙○○遭拆下音響面板、遭打破之車窗玻璃內側各採集到指
    紋1枚，分別與被告右拇指、左中指指紋相符，此有內政部
    警政署刑事警察局97年11月24日刑紋字第0970172615號及97
    年11月25日刑紋字第0970179842號鑑驗書各一份足憑，復有
    刑案現場照片共47幀附卷可稽，被告既無法合理解釋在上開
    自小客車遭打破的車窗玻璃外側、內側及遭拆下之音響主機
    面板上採集到其指紋，其上開所辯，顯係卸責之詞，不足採
    信，本件事證已臻明確，被告最後陳述之自白足認與事實相
    符，其上開犯行均可以認定。
三、核被告所為，分別係觸犯1件刑法第354條之毀損罪及2件刑
    法第320條第1項之竊盜罪。被告所犯上開3罪間，犯意各別
    ，行為互殊，應予分論併罰。爰審酌被告曾有竊盜前科之素
    行，仍不思悔改奮發向上，竟囿於貪念而破壞他人汽車車窗
    玻璃並竊取財物，缺乏對他人財產權應予尊重之觀念；並衡
    酌被告犯行所肇致之具體損害程度，於本院審理程序最後陳
    述時始坦承犯行之態度等一切情狀，分別量處如主文所示之
    刑，並定其應執行之刑及均諭知如易科罰金之折算標準。
四、再依98年6月19日公布之司法院大法官會議釋字第662號解釋
    文：「中華民國94年2月2日修正公布之現行刑法第41條第2
    項，關於數罪併罰，數宣告刑均得易科罰金，而定應執行刑
    之刑逾六個月者，排除適用同條第1項得易科罰金之規定部
    分，與憲法第23條規定有違，並與本院釋字第366號解釋意
    旨不符，應自本解釋公布之日起失其效力。」準此以言，被
    告所犯前揭應予分論併罰之數罪，其各別宣告刑均得易科罰
    金，雖定應執行之刑超過六個月，依司法院大法官會議釋字
    第366號、第662號解釋意旨，仍得易科罰金，併予指明。
據上論斷，應依刑事訴訟法第284條之1、第299條第1項前段，刑
法第320條第1項、第354條、第41條第1項前段、第51條第5款，
刑法施行法第1條之1第1項、第2項前段，判決如主文。
中    華    民    國    98    年    9     月     2    日
                  刑事第十八庭  法  官  張國忠
上正本證明與原本無異。
如不服本判決，應於收受送達後10日內向本院提出上訴書狀（應
敘述具體理由並附繕本）。
上訴書狀如未敘述理由，應於上訴期間屆滿後20日內補提理由書
於本院。
                                書記官  何淑鈴
中    華    民    國    98    年    9     月     2    日
附錄論罪科刑法條
中華民國刑法第320條第1項
意圖為自己或第三人不法之所有，而竊取他人之動產者，為竊盜
罪，處 5 年以下有期徒刑、拘役或 500 元以下罰金。
中華民國刑法第354條
毀棄、損壞前二條以外之他人之物或致令不堪用，足以生損害於
公眾或他人者，處2年以下有期徒刑、拘役或500元以下罰金。


司法院資訊處製作；財團法人民間司法改革基金會備份。
